Minutes et répertoires du notaire Louis TRANCHARD, 4 juin 1710 - 6 septembre 1721 (étude II)
Archives nationales
- Minutes de Louis TRANCHARD, janvier 1710 - 6 septembre 1721; MC/ET/II/37 - MC/ET/II/60
  - Minutes. 1720, juillet - 1720, décembre, juillet 1720 - décembre 1720; MC/ET/II/59
    - Janvier (Antoine) maçon à Draveil § mariage de sa fille, 24 septembre 1720; MC/ET/II/59
      contrat de mariage; Janvier, Antoine
    - Bourée (François) maître serrurier rue du Figuier § quittance, 30 septembre 1720; MC/ET/II/59
      quittance; Bourée, François
    - Clouzier (Jacques) maître horloger § présent au mariage, 5 octobre 1720; MC/ET/II/59
      contrat de mariage; Clouzier, Jacques
    - Prevost (Pierre) marchand jouaillier orfèvre rue des Chargeurs § réduction de rente, 19 octobre 1720; MC/ET/II/59
      Prevost, Pierre
    - Potier (Joseph), menuisier § Présent au mariage, 25 décembre 1720; MC/ET/II/59
      contrat de mariage; Potier, Joseph
    - Lestot (Thibault Leonard) maître tapissier § présent au mariage, 25 décembre 1720; MC/ET/II/59
      contrat de mariage; Lestot, Thibault Leonard
    - Convention entre Jacques Edouard, marchand libraire imprimeur, ayant droit des religieuses de l’abbaye royale de Saint-Antoine-des-Champs, pour l’établissement d’une foire dans l’étendue de leur censive, et Thomas Louis Bourgeois, maître de musique du duc de Bourbon, demeurant rue Française, pour l’obtention de lettres patentes portant l’établissement de la foire., 31 décembre 1720; MC/ET/II/59
      convention; Edouard, Jacques; Bourgeois, Thomas Louis; musicien; libraire; négociant; imprimeur; Française (rue)
  - Minutes. 1721, janvier - 1721, 6 septembre, janvier 1721 - 6 septembre 1721; MC/ET/II/60
    - Pavage d'un bassin et fontaine pour l'abbé de Ham en sa maison de Brévanne., 26 mai 1620; MC/ET/II/60
    - Haudry (Nicolas), marchand orfèvre joaillier, rue Saint-Antoine § Bail à lui d'une maison 400 livres par an, 8 janvier 1721; MC/ET/II/60
      bail; Haudry, Nicolas
    - Vincent (Pierre), maître menuisier, rue Perigueux § Obligation envers .., 25 janvier 1721; MC/ET/II/60
      obligation; Vincent, Pierre
    - Le Vacher (Bernard) maître fondeur rue de Gesvres § bail à lui .., 3 février 1721; MC/ET/II/60
      bail; Le Vacher, Bernard
    - Haudry (Charles), marchand orfèvre joaillier, rue Saint-Antoine § Mariage de son fils, 9 février 1721; MC/ET/II/60
      contrat de mariage; Haudry, Charles
    - Dardet (Gabriel), marchand orfèvre § Présent au mariage, 9 février 1721; MC/ET/II/60
      contrat de mariage; Dardet, Gabriel
    - Haudry (Nicolas), marchand orfèvre joaillier, rue Saint-Antoine § Mariage, 9 février 1721; MC/ET/II/60
      contrat de mariage; Haudry, Nicolas
    - Mathé (Louis) maître maçon entrepreneur des bâtiments place aux Veaux § mariage de sa fille, 17 février 1721; MC/ET/II/60
      contrat de mariage; Mathé, Louis
    - Faguillon (Jean François) masson § présent au mariage de son frère, 17 février 1721; MC/ET/II/60
      contrat de mariage; Faguillon, Jean François
    - Faguillon (François) maître maçon entrepreneur des bâtiments à Saint-Germain en Laye § mariage de son fils, 17 février 1721; MC/ET/II/60
      contrat de mariage; Faguillon, François
    - Mathé (Louis) maître maçon entrepreneur des Bâtiments place aux Veaux § Inventaire après son décès, 17 février 1721; MC/ET/II/60
      inventaire; Mathé, Louis
    - Mangeant (Louis) horloger rue des Barrées § Vente par .., 14 mai 1721; MC/ET/II/60
      acte de vente; Mangeant, Louis
    - Pocquet (Pierre) maître maçon à Saint-Denis § transport à .., 9 juin 1721; MC/ET/II/60
      Pocquet, Pierre
    - Desplats (Jacques Nicolas) orfèvre rue de la Vannerie § inventaire après le décès de sa femme, 21 juin 1721; MC/ET/II/60
      inventaire; Desplats, Jacques Nicolas
    - Haudry (Charles), marchand orfèvre joaillier § Bail de sa veuve, 30 juin 1721; MC/ET/II/60
      bail; Haudry, Charles
    - Delafond (Lesnard) maçon rue de la Mortellerie § bail, 13 août 1721; MC/ET/II/60
      bail; Delafond, Lesnard
- Répertoire(s) de Louis TRANCHARD, 7 février 1697 - 6 septembre 1721; MC/RE/II/2
  - Répertoire. 1697, 7 février - 1721, 6 septembre, 7 février 1697 - 6 septembre 1721; MC/RE/II/2
    Répertoire des notaires Louis Moufle (8 septembre 1697-7 février 1710), Antoine II Belot (13 mai 1710-10 février 1725 ), Louis Tranchard (4 juin 1710-6 septembre 1721).
    Informations concernant le classement et la cotation:
    Le niveau inférieur de description, quand il existe, correspond aux mentions d'actes contenues dans le répertoire. Parmi celles-ci, certaines peuvent y être décrites, de manière plus ou moins détaillée. Pour consulter l'acte proprement dit, il convient de rechercher la cote au niveau des articles (registre ou liasse) des minutes du notaire (cote de type 'MC/ET').